臺灣桃園地方法院民事判決
111年度金字第4號
原      告  吳德志  
被      告  李嵩傑  
上列當事人間因詐欺案件，原告提起刑事附帶民事訴訟，請求損
害賠償，經本院刑事庭裁定移送前來（109 年度附民字第946 號
），本院於民國111 年2 月18日言詞辯論終結，判決如下：
    主      文
一、被告應給付原告新臺幣壹佰萬元，及自民國一○九年十月九
    日起至清償日止，按年利率百分之五計算之利息。
二、本判決第一項於原告以新臺幣參拾參萬參仟元為被告供擔保
    後，得假執行。但被告以新臺幣壹佰萬元為原告預供擔保後
    ，得免為假執行。
    事實及理由
一、原告主張：被告明知金融機構帳戶為個人理財之重要工具，
    且關係個人財產、信用之表徵，而申請開立金融帳戶並無任
    何特殊限制，任何人只要有些許款項，均可自行至不同金融
    機構申請開立多數帳戶使用；又現今社會詐騙案件層出不窮
    ，詐騙份子經常利用他人金融帳戶以獲取詐騙犯罪所得，並
    藉此逃避執法人員之追查，依被告之智識、社會經驗，應知
    悉一般正常交易通常使用自己之金融帳戶收取款項，無委請
    第三人提供帳戶以收取款項、復委請第三人代為出面提領、
    輾轉交予本人之必要，且一般常見之詐欺者多係利用人頭帳
    戶騙取他人匯款，藉以躲避偵查機關追查幕後參與或主導詐
    騙行為人之真實身分，又倘有陌生他人委其自自身帳戶任意
    提領來源不明款項進而支付該不明委託者，顯有高度可能係
    為他人受領進而交付不法犯罪所得，而被告卻在明知其與真
    實姓名年籍不詳，自稱「陳哲意」之成年男子（下稱「陳哲
    意」）並不熟悉，亦無任何信賴關係，亦全不知悉「陳哲意
    」之真實姓名年籍與聯絡方式下，猶與自稱「陳哲意」之成
    年男子共同意圖為自己不法之所有，基於縱令與「陳哲意」
    共同從事詐欺取財犯罪，亦不違背其本意之不確定故意之犯
    意聯絡，而於民國107 年4 月25日前某日時，在不詳地點，
    將以其所申設之「大宏醫療器材有限公司」（負責人為李嵩
    傑，下稱大宏公司）為帳戶所有人之永豐商業銀行帳號0000
    0000000000號帳戶（下稱永豐銀行帳戶）資料交付予「陳哲
    意」，又於107 年5 月2 日至107 年5 月9 日間某日時，再
    將其於107 年5 月2 日始申設之戶名為大宏公司之聯邦商業
    銀行帳號000000000000號帳戶（下稱聯邦銀行帳戶）資料交
    付予「陳哲意」使用，作為「陳哲意」供收受他人匯入款項
    之用。嗣「陳哲意」取得上開帳戶資料後，「陳哲意」所屬
    詐欺集團內之真實姓名年籍不詳之詐欺者，先於106 年11月
    16日前某日，自稱為「陳嘉怡」致電伊，佯稱欲與伊交友，
    嗣向伊陸續佯稱：母親生病及繼承遺產急需用錢而欲向伊借
    款，致伊陷於錯誤，依照指示自伊所有之臺灣土地銀行金門
    分行帳號0000000000000000號帳戶內提款現金新臺幣（下同
    ）100 萬元後，於107年5月10日中午12時21分，以臨櫃匯款
    方式，將上開款項匯至被告所申設之聯邦銀行帳戶，伊因而
    受有100萬元之損害。為此，爰依侵權行為之法律關係提起
    本件訴訟，請求被告賠償上開損失等語。並聲明：㈠被告應
    給付原告100萬元，及自刑事附帶民事起訴狀繕本送達翌日
    起至清償日止，按週年利率5 ％計算之利息；㈡願供擔保，請
    准宣告假執行。
二、被告則以：伊也是受害者，伊提供銀行帳戶後，公司無法營
    運，因為伊的疏失造成原告之困擾，等於某部分也是共犯，
    伊願意賠償，但目前經濟狀況不好，最多只能以30萬元與原
    告和解等語，資為抗辯。並聲明：㈠原告之訴駁回；㈡如受不
    利益判決，願供擔保免為假執行。
三、本院之判斷：
　㈠原告主張之上揭事實，經本院刑事庭以109年度金訴字第167
    號刑事判決認定被告共犯詐欺取財罪，而判處有期徒刑10月
    確定，此有本院109年度金訴字第167號刑事判決附卷為憑（
    見本院卷第15至40頁），且經本院依職權調閱上開電子卷宗
    核閱無訛，佐以被告於言詞辯論期日到場，同意以本院109
    年度金訴字第167號刑事判決認定之事實、理由及證據作為
    本件認定之依據，是本院依調查證據之結果並斟酌全辯論意
    旨，堪信原告之主張為真實。
　㈡按因故意或過失，不法侵害他人之權利者，負損害賠償責任
    ；數人共同不法侵害他人之權利者，連帶負損害賠償責任；
    不能知其中孰為加害人者，亦同；造意人及幫助人，視為共
    同行為人，民法第184條第1 項前段、第185 條分別定有明
    文。次按連帶債務之債權人，得對於債務人中之一人或數人
    或其全體，同時或先後請求全部或一部之給付。亦為民法第
    273 條第1 項所明定。經查，被告將其申辦之銀行帳戶提供
    予真實姓名、年籍不詳之詐騙集團成員使用之行為，導致原
    告受有損害，自屬故意以不法行為侵害原告之財產權，是原
    告主張被告應負損害賠償責任，洵屬有據。故原告依前揭規
    定，請求被告賠償100萬元，為有理由，應予准許。
四、復按給付無確定期限者，債務人於債權人得請求給付時，經
    其催告而未為給付，自受催告時起，負遲延責任。其經債權
    人起訴而送達訴狀，或依督促程序送達支付命令，或為其他
    相類之行為者，與催告有同一之效力；遲延之債務，以支付
    金錢為標的者，債權人得請求依法定利率計算之遲延利息，
    民法第229 條第2 項、第233 條第1 項前段分別定有明文。
    又應付利息之債務，其利率未經約定，亦無法律可據者，週
    年利率為5 ％，亦為同法第203 條所明定。本件原告係依侵
    權行為之法律關係，請求被告負損害賠償之責，自屬無確定
    期限之債務，則原告請求被告給付自刑事附帶民事起訴狀繕
    本送達翌日即109年10月9日（見審附民卷第7頁）起至清償
    日止，按年利率5 ％計算之利息，亦屬有據。
五、綜上所述，原告基於侵權行為之法律關係，請求被告給付10
    0萬元，及自109年10月9日起至清償日止，按年利率5 ％計算
    之利息，為有理由，應予准許。又兩造陳明願供擔保，聲請
    宣告假執行及免為假執行，於法均無不合，爰均酌定相當之
    擔保金額准許之。
六、本件事證已臻明確，兩造其餘攻擊防禦方法及所提證據，經
    本院審酌後，認於判決結果均不生影響，爰不一一予以論。
七、末按由刑事庭移送民事庭之附帶民事訴訟案件，免納裁判費
    ，刑事訴訟法第504 條第2 項定有明文。據此，原告提起本
    件訴訟，依法無需繳納裁判費，另綜觀卷內資料，兩造復無
    其他訴訟費用之支出，爰無庸宣告兩造各應負擔訴訟費用之
    比例，附此敘明。
中    華    民    國   111    年   3     月    24     日
                   民事第一庭  法   官 紀榮泰
正本係照原本作成。
如對本判決上訴，須於判決送達後二十日內向本院提出上訴狀。
如委任律師提起上訴者，應一併繳納上訴審裁判費。
中　　華　　民　　國　　111 　年　　3 　　月　　25　　日
                                書記官  郭力瑜